【裁判字號】    92,訴,1412
【裁判日期】    921224
【裁判案由】    毒品危害防制條例
【裁判全文】
臺灣彰化地方法院刑事判決                        九十二年度訴字第一四一二號
    公  訴  人  臺灣彰化地方法院檢察署檢察官
    被      告  甲○○
右列被告因違反毒品危害防制條例案件，經檢察官提起公訴（九十二年度毒偵字第二
七二一號），本院依簡式審判程序判決如左：
    主  文
甲○○連續施用第一級毒品，累犯，處有期徒刑壹年；扣案之海洛因壹包（淨重零點
壹伍公克）沒收銷燬之。又連續施用第二級毒品，累犯，處有期徒刑捌月；扣案之安
非他命壹包（毛重零點伍公克）沒收銷燬之，安非他命吸食器壹組沒收。應執行有期
徒刑壹年陸月，扣案之海洛因壹包（淨重零點壹伍公克）、安非他命壹包（毛重零點
伍公克）均沒收銷燬之，安非他命吸食器壹組沒收。
    事  實
一、甲○○前於民國八十七年間因施用毒品案件，經施以觀察、勒戒後，認無繼續施
    用毒品傾向，經臺灣彰化地方法院檢察署檢察官於八十七年九月二十八日，以八
    十七年度偵字第八二三九號為不起訴處分確定後，復於八十八年間因施用毒品案
    件，經施以觀察、勒戒後，認有繼續施用毒品之傾向，先送強制戒治，並由臺灣
    彰化地方法院檢察署檢察官提起公訴，經本院於八十九年二月三日，以八十八年
    度彰簡字第八○一號判處有期徒刑五月確定在案，嗣經本院以八十九年度毒聲字
    第三○九七號裁定停止戒治付保護管束，竟於前開保護管束期間，再因施用毒品
    案件，經本院於九十年四月十九日，以九十年度易字第二○號判處有期徒刑七月
    確定在案，而其所犯前開二罪於九十一年五月三日接續執行完畢。詎猶不知悔改
    ，復基於施用第一級毒品海洛因之概括犯意，自九十二年六月初某日起，至同年
    十月二十六日上午八時許止，在其位於彰化縣芬園鄉○○村○○街七號之住處，
    以將海洛因摻入香煙後再點火吸食之方式，連續施用施用第一級毒品海洛因多次
    ，頻率約每三天施用一次；另基於施用第二級毒品安非他命之概括犯意，自九十
    二年六月初某日起，至同年十月二十六日上午八時許止，在同上處所，以將第二
    級毒品安非他命置於玻璃吸食器內，外以火燒烤而吸食所產生煙霧之方式，連續
    施用第二級毒品安非他命多次，頻率約每三天施用一次。嗣為警於同年十月二十
    六日上午九時二十分許，在同上處所查獲，並扣得第一級毒品海洛因一包（淨重
    ○．一五公克）、第二級毒品安非他命一包（毛重○．五公克）及其所有供施用
    安非他命所用之吸食器一組等物。
二、案經彰化縣警察局彰化分局報告臺灣彰化地方法院檢察署檢察官偵查起訴。
    理  由
一、訊據被告甲○○對於右揭連續施用第一級毒品海洛因及第二級毒品安非他命多次
    之犯行均坦承不諱，並有安非他命吸食器一組扣案可資佐證，且其於九十二年十
    月二十六日為警查獲後經警採其尿液送驗，結果呈嗎啡、甲基安非他命類陽性反
    應，有彰化縣衛生局煙毒尿液檢驗成績書一紙附卷可稽，再被告為警查獲之白粉
    一包，經法務部調查局鑑定之結果確含有海洛因成份（淨重○．一五公克），有
    該局鑑定通知書一份在卷可考，其為警查獲之白色晶體一包，經警初步檢驗結果
    呈安非他命反應（毛重○．五公克），亦有彰化縣警察局查獲涉嫌毒品危害防制
    條例毒品初步檢驗報告單一紙附卷可按，並有上開海洛因及安非他命各一包扣案
    可憑，被告之自白核與事實相符。又被告於八十七年間因施用毒品案件，經施以
    觀察、勒戒後，認無繼續施用毒品傾向，經臺灣彰化地方法院檢察署檢察官於八
    十七年九月二十八日，以八十七年度偵字第八二三九號為不起訴處分確定後，復
    於八十八年間因施用毒品案件，經施以觀察、勒戒後，認有繼續施用毒品之傾向
    ，先送強制戒治，並由臺灣彰化地方法院檢察署檢察官提起公訴，經本院於八十
    九年二月三日，以八十八年度彰簡字第八○一號判處有期徒刑五月確定在案，嗣
    經本院以八十九年度毒聲字第三○九七號裁定停止戒治付保護管束，竟於前開保
    護管束期間，再因施用毒品案件，經本院於九十年四月十九日，以九十年度易字
    第二○號判處有期徒刑七月確定在案等情，有臺灣彰化地方法院刑案資料查註紀
    錄表、臺灣高等法院被告全國前案紀錄表各一份附卷可佐，本件事證明確，被告
    犯行洵堪認定。
二、核被告甲○○所為，係犯毒品危害防制條例第十條第一項之施用第一級毒品罪、
    第二項之施用第二級毒品罪。被告為施用而持有第一級毒品毒品海洛因、第二級
    毒品安非他命之低度行為，已分別為施用該級毒品之高度行為所吸收，不另論罪
    。其先後多次施用第一級毒品海洛因、第二級毒品安非他命之行為，均時間密接
    ，觸犯構成要件相同之罪，顯係各基於概括犯意所為，均應依連續犯規定，論以
    一罪，並加重其刑。又所犯上開二罪，犯意各別，行為互殊，應分論併罰之。前
    開犯罪事實，原起訴書所漏列部分，與已載明起訴部分，有裁判上一罪之關係，
    亦為起訴之效力所及，故本院自應併予審理，附此敘明。再被告曾因違反毒品危
    害防制條例案件，經本院先後判處有期徒刑五月、七月確定，於九十一年五月三
    日接續執行完畢等情，有臺灣高等法院被告全國前案紀錄表及法務部在監在押資
    料表各一份在卷可考，其於五年以內再犯本件有期徒刑以上之施用第一、二級毒
    品罪，為累犯，均應依刑法第四十七條之規定，遞加重其刑。爰審酌被告前即有
    多次毒品前科，入監服刑及施以強制戒治後，仍不能戒除毒癮，竟再度施用毒品
    戕害自身健康，及其犯罪之動機、目的、所生危害及犯罪後之態度等一切情狀，
    分別量處如主文所示之刑，並定其應執行刑，以示懲儆。扣案之海洛因一包（淨
    重○．一五公克），屬第一級毒品，安非他命一包（毛重○．五公克），屬第二
    級毒品，爰均依毒品危害防制條例第十八條第一項前段規定，宣告沒收銷燬之。
    至於吸食器一組，為被告所有供施用第二級毒品所用之物，業據被告供承在卷，
    依法併予宣告沒收。
據上論斷，應依刑事訴訟法第二百七十三條之一第一項、第二百九十九條第一項前段
，毒品危害防制條例第十條第一項、第二項、第十八條第一項前段，刑法第十一條前
段、第五十六條、第四十七條、第五十一條第五款、第三十八條第一項第二款，判決
如主文。
本案經檢察官陳德芳到庭執行職務。
中      華      民      國    九十二    年     十二     月    二十四    日
                                台灣彰化地方法院刑事第三庭
                                    法      官      紀  佳  良
右正本證明與原本無異。
如不服本判決，應於判決送達後十日內向本院提出上訴狀(須附繕本 )。
                                    法院書記官      陳  鍚  威
中      華      民      國    九十二    年     十二     月    二十五    日
附錄本案論罪科刑法條
毒品危害防制條例第十條：
施用第一級毒品者，處六月以上五年以下有期徒刑。
施用第二級毒品者，處三年以下有期徒刑。


司法院資訊處製作；財團法人民間司法改革基金會備份。
